【裁判字號】    91,訴,1448
【裁判日期】    920509
【裁判案由】    毒品危害防制條例
【裁判全文】
臺灣高雄地方法院刑事判決                        九十一年度訴字第一四四八號
    公  訴  人  臺灣高雄地方法院檢察署檢察官
    被      告  乙○○
    選任辯護人  曾清山律師
    被      告  甲○○
    右  一  人
    選任辯護人  溫三郎律師
右列被告等因違反毒品危害防制條例案件，經檢察官提起公訴（九十一年度偵字第五
七一四號），本院判決如左：
      主  文
乙○○共同販賣第二級毒品，處有期徒刑肆年，褫奪公權參年。扣案之第二級毒品Ｎ
－α－二甲基－３，４－（亞甲二氧基）苯乙基胺（即ＭＤＭＡ）藥錠玖顆（驗後淨
重參點零貳公克）【其中藍色藥錠伍顆（驗後淨重壹點柒公克）、黃色藥錠貳顆（驗
後淨重零點陸柒公克）、綠色藥錠貳顆（驗後淨重零點陸伍公克）】、第三級毒品愷
他命（ＫＥＴＡＭＩＮＥ）膠囊捌顆（後淨重壹點捌壹公克），均沒收銷燬之。
甲○○販賣第二級毒品，處有期徒刑肆年，褫奪公權參年。扣案之第二級毒品Ｎ－α
－二甲基－３，４－（亞甲二氧基）苯乙基胺（即ＭＤＭＡ）藥錠拾柒顆（驗後淨重
伍點柒肆公克）【其中藍色藥錠柒顆（驗後淨重貳點參柒公克）、黃色藥錠柒顆（驗
後淨重壹點零零公克）、綠色藥錠參顆（驗後淨重壹點零零公克）】、第三級毒品愷
他命（ＫＥＴＡＭＩＮＥ）膠囊拾柒顆（均為淡粉紅色，驗後淨重參點伍參公克），
均沒收銷燬之。販賣毒品所得新台幣貳佰元沒收，如全部或一部不能沒收時，以其財
產抵償之。
    事  實
一、乙○○明知Ｎ－α－二甲基－３，４－（亞甲二氧基）苯乙基胺（即ＭＤＭＡ；
    N-a-dimethy-3,4- （methylenedioxy）-phenethylamine，下稱ＭＤＭＡ）、愷
    他命（Ｋ etamine），均俗稱搖頭丸，分別係行政院公告之第二、三級毒品，竟
    與真實姓名年籍不詳綽號「何仔」之成年男子，共同基於意圖營利販賣第二、三
    級毒品之犯意聯絡，先於九十一年三月十五日晚間九時許，由乙○○前往高雄市
    「三民家商」向綽號「何仔」之成年男子拿取裝有第二級毒品ＭＤＭＡ藥錠十八
    顆及第三級毒品愷他命膠囊十顆之煙盒後，於同日晚間九時三十分許，在高雄市
    三民區○○路「神采飛揚ＫＴＶ」內，以每顆新台幣（下同）一百四十元之價格
    販賣予欲購買總價六千元之搖頭丸，並欲以每顆二百元至二百五十元不等之價格
    轉售給不特定人圖利之甲○○，甲○○並於同年月十六日下午三時許，在高雄市
    苓雅區○○○路一一○號「Ｅ９舞場」，以每顆二百元之價格，將其中一顆第二
    級毒品ＭＤＭＡ販賣予少年黃○○（姓名年籍詳卷）。嗣因乙○○前交付予甲○
    ○之搖頭丸份量不足六千元，乃於九十一年三月十六日下午三時許，先前往「三
    民家商」向綽號「何仔」之成年男子拿取裝有第二級毒品ＭＤＭＡ藥錠及第三級
    毒品愷他命膠囊之煙盒後，於同日下午五時許，在「Ｅ９舞場」外，甫將第三級
    毒品愷他命膠囊七顆交給甲○○時，為警當場查獲，並扣得乙○○持有之第二級
    毒品ＭＤＭＡ藥錠九顆及第三級毒品愷他命膠囊八顆，甲○○甫收受之第三級毒
    品愷他命膠囊七顆，並在甲○○女友即少年楊○○（姓名年籍詳卷）之皮包內扣
    得甲○○寄放之第二級毒品ＭＤＭＡ藥錠十七顆及第三級毒品愷他命膠囊十顆，
    而查悉上情。
三、案經高雄市政府警察局苓雅分局報請臺灣高雄地方法院檢察署檢察官偵查起訴。
    理  由
一、訊據被告乙○○固坦承於前揭時、地連續前往「三民家商」向綽號「何仔」之成
    年男子拿取俗稱搖頭丸之藥錠及膠囊並將之交付與被告甲○○之事實，被告甲○
    ○亦坦承於右揭時、地連續向被告乙○○拿取俗稱搖頭丸之藥錠及膠囊毒品，且
    於同年三月十五日晚上向被告乙○○拿取之搖頭丸均寄放在女友楊○○之皮包內
    之事實，惟均矢口否認有販賣第二級毒品ＭＤＭＡ及第三級毒品愷他命之事實，
    被告乙○○辯稱：被告甲○○於三月十五日晚上請我前往「三民家商」向綽號「
    何仔」的男子拿取東西後，再拿去「神采飛揚ＫＴＶ」交給他，隔天下午，甲○
    ○又以電話通知我到「Ｅ９舞場」，要我幫他去「三民家商」拿取東西後再拿回
    舞場交給他，我在「Ｅ９舞場」外面正要將向「何仔」拿取之煙盒交給甲○○時
    ，因好奇而詢問甲○○煙盒裡面裝放何物，當甲○○回稱是搖頭丸，一顆一百四
    十元時，就被警察查獲，我沒有販賣搖頭丸給甲○○，只是幫他拿東西云云。被
    告甲○○則以：因我的車子壞掉，就以電話聯絡被告乙○○去「三民家商」向綽
    號「章仔」之成年男子拿取毒品搖頭丸，乙○○並不知道幫我拿取的東西是搖頭
    丸，且搖頭丸是我自己要吃的，不是要販賣的，也沒有販賣搖頭丸給少年黃○○
    ，更不知膠囊與藥錠的搖頭丸成分不同云云。惟查：
  (一)被告甲○○於右揭時、地以每顆一百四十元之價格，向被告乙○○購買俗稱搖頭
    丸之第二級毒品ＭＤＭＡ及第三級毒品愷他命之事實，業經被告甲○○於內勤檢
    察官初訊時供述甚詳，其供稱：「（最後一次吃搖頭丸是何時？）去年十二月左
    右，我很久沒去了。（警方在你身上扣得幾顆搖頭丸？）我只知道幾顆而已，詳
    細數目我不清楚。（你身上的搖頭丸是否向乙○○買的？）是。˙˙˙（搖頭丸
    一顆一百四十元？）是。˙˙˙（乙○○是賣你搖頭丸的人或送搖頭丸的人？）
    我不清楚，我是向他買的就是了。˙˙˙」等語甚詳（見偵查卷第六頁），雖被
    告甲○○辯稱檢察官訊問時，頭有點暈，精神不是很集中云云（見本院卷第五八
    頁），然觀之上開筆錄記載，被告甲○○對檢察官之訊問均能依題回答，足見其
    上開供述係在自由意思下所為。再者，被告甲○○為警查獲時在身上所扣得之膠
    囊狀搖頭丸七顆及其女友即少年楊○○皮包內扣得之搖頭丸二十七顆（膠囊狀十
    顆、藥錠狀十七顆），經送內政部警政署刑事警察局鑑驗結果，被告甲○○身上
    查獲之膠囊狀搖頭丸七顆（均為淡粉紅色，驗後淨重計一點七公克），確含有第
    三級毒品愷他命（ＫＥＴＡＭＩＮＥ）成分，少年楊○○身上查扣之膠囊狀搖頭
    丸十顆（均為淡粉紅色，驗後淨重計一點八三公克）亦含有第三級毒品愷他命（
    ＫＥＴＡＭＩＮＥ）成分，另藥錠狀搖頭丸十七顆【驗後淨重計五點七四公克，
    其中藍色藥錠狀七顆（驗後淨重二點三七公克）、黃色藥錠狀三顆（驗後淨重一
    點○○公克）、綠色藥錠狀七顆（驗後淨重二點三七公克）】亦均含有第二級毒
    品ＭＤＭＡ成分，此有內政部警政署刑事警察局九十一年四月十六日刑鑑字第○
    九一○○七二三九一號函一份在卷可憑（見本院卷第九○至九二頁），且被告甲
    ○○供承自九十一年十二月間即未施用搖頭丸，而其為警查獲時所採集尿液送請
    高雄市立凱旋醫院檢驗結果，確無毒品陽性反應，此有高雄市立凱旋醫院九十一
    年四月十日高凱醫檢字第○○四○三號煙毒尿液檢驗成績書及高雄市政府警察局
    苓雅分局偵辦毒品案件嫌疑人尿液採證代碼對照表各一紙在卷可憑（見本院卷第
    四六、四七頁），是其於本院中所辯己給施用云云，顯不可採，且其在一日內即
    向被告乙○○購入總價六千元，至少三十餘顆之搖頭丸，並攜至「Ｅ９舞場」內
    ，益徵被告甲○○向被告乙○○販入之搖頭丸，並非單純供己施用，至為顯然。
  (二)又被告乙○○於九十一年三月二十七日檢察官訊問時供稱：「何仔」叫我幫他送
    東西給甲○○，第一次是在九十一年三月，即距離今天上上個星期五（亦即同年
    三月十五日，偵訊筆錄誤載為九十一年三月初），第二次是被查獲時，我知道他
    請我帶的東西是搖頭丸，因為我好奇等語，業經本院當庭勘驗偵訊錄音帶無誤（
    見本院卷第一九九頁），而被告乙○○既已知悉「何仔」所交付之物係搖頭丸毒
    品，倘其與「何仔」間無犯意聯絡，豈有可能甘冒受重刑追訴之風險，在短短二
    日內接連將搖頭丸毒品交付予被告甲○○？復且，俗稱搖頭丸之ＭＤＭＡ及愷他
    命分別為第二級、第三級毒品，價格昂貴，且政府早已禁令嚴加取締，被告乙○
    ○理應知之甚詳，而「何仔」對取得ＭＤＭＡ及愷他命貨源自有其成本，其連絡
    、交貨、取貨，均須承擔嚴重刑事責任風險，衡情苟無利可圖，被告及「何仔」
    應無甘冒被取締判處重刑之危險，從事第二級、第三級毒品之販賣，是「何仔」
    向其他大盤毒販所販入安非他命之價格，必較其轉售予被告甲○○之ＭＤＭＡ及
    愷他命價格為低，而有從中賺取買賣差價，被告及「何仔」販賣ＭＤＭＡ及愷他
    命之意圖，應屬明確。
  (三)雖被告甲○○及乙○○於本院審理中均否認上情，並以被告乙○○係幫忙被告甲
    ○○向綽號「章仔」之成年男子取貨云云至辯。然查，被告甲○○就如何請被告
    乙○○與綽號「章仔」之男子聯絡，如何約定取貨地點乙節，先於偵查中供陳：
    是我向「章仔」買的，乙○○與「章仔」較熟，所以「章仔」叫他拿給我云云（
    見偵查卷第二六頁），嗣改稱：我請乙○○向綽號「章仔」買的，因我車壞掉，
    所以拿我的手機給乙○○與「章仔」聯絡云云（見偵查卷第四四頁），於本院中
    稱：二次都是我打電話叫乙○○到我家來，再將我的手機交給他，由他與「章仔
    」聯絡，待乙○○拿到東西後，再將手機與東西一併交給我云云（見本院卷第五
    五、五六頁）；核與被告乙○○於偵查中供稱：對方說他叫「何仔」，只見過一
    次面，是在「神采飛揚ＫＴＶ」突然進來，問我可不可以幫他送東西給甲○○，
    因我認識甲○○，因好奇就幫他送了，「何仔」會打電話給我，他只有打過一次
    ，又叫我去「神采飛揚」再把東西交給我，叫我幫他送去給甲○○，總共送二次
    ，我知道他請我帶的東西是搖頭丸云云（見偵查卷第二六、二七頁），及於本院
    中稱：第一次是三月十五日晚間甲○○打電話叫我去他家後，要我去幫他拿東西
    ，再拿去「神采飛揚」交給他，在甲○○家時，那個人打電話給他，他就將電話
    拿給我聽，聽完電話後，就將手機還給甲○○，第二次是在三月十六日被警察查
    獲當天，甲○○先打電話叫我到「Ｅ９舞場」後，再叫我去幫他拿東西，在舞場
    時，那人打電話給甲○○，我聽完電話後就將手機還給甲○○，再去「三民家商
    」幫甲○○拿東西云云（見本院卷第六一、六二頁），均不相符，是被告二人之
    辯解要難採信。
  (四)被告乙○○固又辯稱：三月十五日晚上，甲○○確實有去「神采飛揚ＫＴＶ」參
    加同學丙○○邀約之慶生會，三月十六日下午幫甲○○拿到東西後，在回途中，
    陳春忠剛好打電話給我，我就請陳春忠取我家載我到舞場拿給甲○○云云。雖證
    人陳春忠證稱：三月十五日晚上，我有去「神采飛揚」唱歌，三月十六日下午被
    告乙○○曾打手機叫我去他家載他，我有載他去舞場，但我在機車上等，沒有下
    車云云（本院卷第六八頁），然遍查被告乙○○所有門號0000000000
    號手機於九十一年三月十六日下午之雙向通聯紀錄，並無與證人陳春忠所有門號
    0000000000號手機通聯之紀錄，此有被告乙○○所有上開門號之通聯
    紀錄可稽（見本院卷第一○四頁），是其證稱曾載被告乙○○前去「Ｅ９舞場」
    云云，固非無疑，然依前述，被告乙○○係在「神采飛揚ＫＴＶ」及「Ｅ９舞場
    」二地，將毒品販賣予被告甲○○，與其等是否在參加慶生會，並無關係。
  (五)再者，被告甲○○於九十一年三月十六日下午三時許，在「Ｅ９舞場」，以每顆
    二百元之價格販售一顆搖頭丸給證人即少年黃○○，且黃○○為警查獲之前，業
    已吸食完畢等情，業經少年黃○○於警訊中證稱：甲○○於九十一年三月十六日
    下午三時許，在「Ｅ９舞場」賣一顆搖頭丸給我，他以每顆二百五十元之價格賣
    給別人，因我是他的表弟，故以一顆二百元之價格賣給我等語甚詳（見警卷第九
    、十頁），核與證人即被告甲○○女友楊○○於警訊中證陳：甲○○將搖頭丸寄
    放在我這裡後，曾經來向我拿一顆搖頭丸，說有人要買，我就拿一顆給他等語（
    見警卷第八頁）大致相符，參以證人黃○○為警查獲時所採集之尿液送請高雄市
    立凱旋醫院檢驗結果，確呈ＭＤＭＡ陽性反應，此有高雄市立凱旋醫院九十一年
    四月十日高凱醫檢字第○○四○三號煙毒尿液檢驗成績書及高雄市政府警察局苓
    雅分局偵辦毒品案件嫌疑人尿液採證代碼對照表各一紙在卷可憑（見本院卷第一
    一一、一一二頁），足見被告甲○○確實有販賣含有ＭＤＭＡ成分之搖頭丸一顆
    予證人黃○○吸食，至為顯然。雖證人楊○○於本院中翻異前詞，改稱被告甲○
    ○向她拿取毒品時，曾說要自己施用云云及證人黃○○於本院中改稱未曾向被告
    甲○○購買搖頭丸毒品，亦未曾施用云云；然被告甲○○為警查獲時所採集之尿
    液送請鑑驗之結果，並無毒品陽性反應，而證人黃○○之尿液確有ＭＤＭＡ陽性
    反應，前已詳述，是證人楊○○、黃○○於本院中所述，與事實不符，要難採為
    有利被告甲○○之認定。
  (五)綜上所述，被告二人所辯，無非事後卸責之詞，不足採信，被告等犯行均堪認定
    。
二、查ＭＤＭＡ屬中樞神經興奮劑，服用者會有多話、食慾降低、情緒及活動力亢進
    、產生幻覺、狂喜等症狀之行為特徵，並易發生體溫過高、痙攣，甚致引發併發
    症而導致死亡。長期使用會產生心理的依賴，強迫使用等神經系統的損傷，產生
    情緒不穩、憂鬱、視幻覺、失眠、記憶減退、妄想等症狀，並有噁心、肌肉痛、
    心悸、動作失調之生理毒害；抑鬱、精神錯亂、自殺傾向之心理毒害；橫紋肌溶
    解、血管內凝集、急性腎衰竭、體溫高達攝氏四十三度之致命毒害，業經行政院
    公告為毒品危害防制條例第二條第二項之第二級毒品。愷他命則係用於人、畜之
    麻醉劑，具有肌肉鬆弛作用，服用者有噁心、嘔吐、複視、視覺模糊、視覺影像
    扭曲、暫發性失憶及身體平衡感消失等症狀，嚴重時會有運動功能受損、高血壓
    甚致呼吸作用受到抑制而致死，業經行政院公告為毒品危害防制條例第二條第二
    項之第三級毒品。被告乙○○以販賣營利為目的，與綽號「何仔」之不詳姓名成
    年男子共同販賣第二級毒品ＭＤＭＡ、第三級毒品愷他命，核其所為，係犯毒品
    危害防制條例第四條第二項之販賣第二級毒品罪及同條第三項之販賣第三級毒品
    罪；其持有毒品之低度行為，為販賣毒品之高度行為所吸收，不另論罪。又被告
    乙○○與綽號「何仔」之成年男子間，有犯意聯絡及行為分擔，均為共同正犯。
    被告乙○○一販賣行為同時觸犯毒品危害防制條例第四條第二項之販賣第二級毒
    品罪及同條第三項之販賣第三級毒品罪，為想像競合犯，依刑法第五十五條之規
    定，應從一重論處同條例第四條第二項之販賣第二級毒品罪。而被告甲○○以販
    賣第二級毒品ＭＤＭＡ、第三級毒品愷他命之目的而向被告乙○○販入第二級毒
    品ＭＤＭＡ、第三級毒品愷他命後，將其中之第二級毒品ＭＤＭＡ販出予證人黃
    ○○，所為，係犯同條例第四條第二項之販賣第二級毒品罪及同條第三項之販賣
    第三級毒品罪；其持有毒品之低度行為，為販賣毒品之高度行為所吸收，不另論
    罪。又被告甲○○販入販出之一行為，同時觸犯同條例第四條第二項之販賣第二
    級毒品罪及同條第三項之販賣第三級毒品罪，為想像競合犯，依刑法第五十五條
    之規定，應從一重論處同條例第四條第二項之販賣第二級毒品罪。公訴人雖未就
    被告二人販賣第三級毒品愷他命部分起訴，然該部分事實與公訴人起訴之犯罪事
    實既具有想像競合之裁判上一罪關係，應為起訴效力所及，本院自應併與審究，
    附此敘明。再被告等販賣之毒品僅數十顆，數量非鉅，且被告等所圖利益不過幾
    千元，已經被告等陳明，尚非暴利，對國家社會所生危害亦輕，在客觀上足以引
    起一般同情，認為即予宣告法定低度刑期，尤嫌過重，乃均依刑法第五十九條規
    定酌量減輕其刑。爰審酌被告二人前無任何前科紀錄，有臺灣高等法院被告全國
    前案紀錄表各一份在卷可憑，素行尚佳，惟正值年輕體健，不思以正當途徑掙取
    金錢，圖以販賣毒品獲利，動機不佳，並斟酌被告等販賣第二級毒品ＭＤＭＡ、
    第三級毒品愷他命，足以使受讓或購買施用者導致前述生理及心理毒害，形成生
    理成癮性及心理依賴性，嚴重戕害國民身心健康，危害社會治安，惡性非輕，犯
    後否認犯行之態度等一切情狀各量處如主文所示之刑，並依刑法第三十七條第二
    項之規定，均併宣告褫奪公權三年。
三、至在被告乙○○身上扣得之含有第二級毒品Ｎ－α－二甲基－３，４－（亞甲二
    氧基）苯乙基胺（即ＭＤＭＡ）之藥錠共計九顆（驗後淨重計三點○二公克）【
    其中藍色藥錠五顆（驗後淨重一點七公克）、黃色藥錠二顆（驗後淨重○點六七
    公克）、綠色藥錠二顆（驗後淨重○點六五公克）】、第三級毒品（ＫＥＴＡＭ
    ＩＮＥ）膠囊八顆（均為淡粉紅色膠囊，驗後淨重一點八一公克），及在被告甲
    ○○身上查獲之含有第三級毒品愷他命（ＫＥＴＡＭＩＮＥ）成分之淡粉色膠囊
    狀搖頭丸七顆（驗後淨重一點七○公克），寄放在少年楊○○身上之含有第三級
    毒品愷他命成分之淡粉色膠囊十顆（驗後淨重一點八三公克）及含有第二級毒品
    Ｎ－α－二甲基－３，４－（亞甲二氧基）苯乙基胺（即ＭＤＭＡ）成分之藥錠
    十七顆【驗後淨重計五點七四公克，其中藍色藥錠狀七顆（驗後淨重二點三七公
    克）、黃色藥錠狀三顆（驗後淨重一點○○公克）、綠色藥錠狀七顆（驗後淨重
    二點三七公克）】，有內政部警政署刑事警察局九十一年四月十六日刑鑑字第○
    九一○○七二三九一號）函在卷可憑（見本院卷第九○至九二頁），爰分別依毒
    品危害防制條例第十八條第一項前段規定，不問屬於犯人與否，均諭知沒收銷燬
    之。又以被告甲○○販賣第二級毒品ＭＤＭＡ予證人黃○○所得財物二百元，亦
    應依毒品危害防制條例第十九條第一項之規定沒收，如全部或一部不能沒收時，
    應以其財產抵償之。另被告甲○○雖向被告乙○○購買價額六千元之第二級毒品
    ＭＤＭＡ及第三級毒品愷他命，然被告甲○○尚未交付六千元與被告乙○○或「
    何仔」，業經被告甲○○陳明在卷（見本院卷第二八頁），尚非屬被告乙○○或
    其共犯「何仔」所得之財物，爰不另為沒收之諭知，附此敘明。
四、公訴人雖認被告乙○○於九十一年三月初某日、同年月十五日晚上九時三十分許
    及翌日下午五時許，分別在「神采飛揚ＫＴＶ」及「Ｅ９舞場」連續販賣第二級
    毒品ＭＤＭＡ予被告甲○○，認被告乙○○涉犯毒品危害防制條例第四條第二項
    之罪嫌，且此三次犯行有連續犯之裁判上一罪關係；及被告甲○○將販入之第二
    級毒品ＭＤＭＡ販售予不特定他人，涉犯毒品危害防制條例第四條第二項之販賣
    第二級毒品罪嫌，且該販賣行為與其販賣予少年黃○○之行為有連續犯之裁判上
    一罪關係。然查，被告甲○○於本院中供稱：於九十一年三月十五日晚間九時三
    十分許，向綽號「章仔」之成年男子購買每顆一百四十元，價額六千元之搖頭丸
    ，因被告乙○○在「神采飛揚ＫＴＶ」內所交付之搖頭丸份量不夠，方於翌日下
    午五時許，再請乙○○前去拿取，在「神采飛揚ＫＴＶ」所拿到的搖頭丸全部寄
    放在女友楊○○那裡等語（見本院卷五九頁），核與被告乙○○供承在同年月十
    五日晚間九時三十分許及翌日下午五時許，交付搖頭丸與被告甲○○等情相符（
    見本院卷第六一頁），參以在證人楊○○身上所查扣之搖頭丸二十七顆僅值三千
    餘元等情，足見被告甲○○供稱：因第一次交付之搖頭丸數量不足，方於翌日再
    交貨等語，即非屬不實，故難認此二次販賣第二級毒品ＭＤＭＡ之行為有連續犯
    之裁判上一罪關係。至公訴人所指之九十一年三月初曾販賣第二級毒品ＭＤＭＡ
    之部分，顯係依憑九十一年三月二十七日偵訊筆錄之記載，然上開筆錄有關被告
    乙○○第一次是九十一年三月初，幫「何仔」送東西給甲○○等語，顯係將被告
    乙○○所陳「第一次是九十一年三月，即上上星期五（亦即九十一年三月十五日
    ）」等語誤載所致，此經本院當庭勘驗偵訊錄音帶無訛（見本院卷第一九九頁）
    ，且本院複查無其他證據足證被告乙○○於九十一年三月初有販賣第二級毒品Ｍ
    ＤＭＡ之犯行，是就被告乙○○此部份犯行本應諭知無罪之判決，然公訴人認此
    部份犯行與前開論罪科刑部分有連續犯之裁判上一罪關係，爰不另為無罪之諭知
    ，附此敘明。再訊據被告甲○○堅詞否認有販賣第二級毒品ＭＤＭＡ與不特定人
    之犯行，且遍查全卷亦無被告甲○○販賣第二級毒品予少年黃○○以外之不特定
    人之事證，是此部份不能證明被告甲○○犯罪，此外復查無其他積極證據足資認
    定被告甲○○有販賣第二級毒品ＭＤＭＡ與不特定人之犯行，本應為無罪之諭知
    ，惟公訴意旨認此份與前開有罪部分有實質上裁判上一罪關係，爰不另為無罪之
    諭知，併此敘明。
據上論斷，應依刑事訴訟法第二百九十九條第一項前段，毒品危害防制條例第四條第
二項、第三項、第十八條第一項前段、第十九條第一項，刑法第十一條、第五十五條
、第五十九條、第三十七條第二項，判決如主文。
本案經檢察官黃秋婷到庭執行職務。
中      華      民      國    九十二    年      五      月      九      日
                                  臺灣高雄地方法院刑事第三庭
                                      法  官    廖純卿
右正本證明與原本無異。
如不服本判決，應於判決送達後十日內，向本院提出上訴狀。
                                      書記官    劉企萍
中      華      民      國    九十二    年      五      月      十二    日
附錄本案論罪科刑法條全文：
毒品危害防制條例第四條
製造、運輸、販賣第一級毒品者，處死刑或無期徒刑；處無期徒刑者，得併科新臺幣
一千萬元以下罰金。
製造、運輸、販賣第二級毒品者，處無期徒刑或七年以上有期徒刑，得併科新臺幣七
百萬元以下罰金。
製造、運輸、販賣第三級毒品者，處五年以上有期徒刑，得併科新臺幣五百萬元以下
罰金。
製造、運輸、販賣專供製造或施用毒品之器具者，處一年以上七年以下有期徒刑，得
併科新臺幣一百萬元以下罰金。
前四項之未遂犯罰之。


司法院資訊處製作；財團法人民間司法改革基金會備份。
